【裁判字號】    90,交訴,110
【裁判日期】    901031
【裁判案由】    公共危險等
【裁判全文】
臺灣臺中地方法院刑事判決                          九十年度交訴字第一一號
    公  訴  人  臺灣台中地方法院檢察署檢察官
    被      告  甲○○
                乙○○
右列被告等因公共危險等案件，經檢察官提起公訴 (九十年度偵字第一四六一一號、
第一二六八八號），本院判決如左：
    主  文
甲○○服用酒類，不能安全駕駛動力交通工具而駕駛，處有期徒刑貳月，如易科罰金
，以參佰元折算壹日；又駕駛動力交通工具肇事，致人傷害而逃逸，處有期徒刑陸月
，如易科罰金，以參佰元折算壹日。應執行有期徒刑柒月，如易科罰金，以參佰元折
算壹日。
乙○○服用酒類，不能安全駕駛動力交通工具而駕駛，處拘役肆拾日，如易科罰金，
以參佰元折算壹日。
甲○○被訴過失傷害罪部分，公訴不受理。
    事  實
一、甲○○曾於民國八十九年間，因違反水利法案件，經法院判處有期徒刑陸月，緩
    刑參年確定，現尚在緩刑期間，仍不知警惕。甲○○、乙○○分別於九十年七月
    六日晚間七時許起至八時許止、同日晚間十一時許起至翌日凌晨二時許止，各自
    在台中縣神岡鄉○○村○○路廿七之四號住處、台中縣神岡鄉○○村○○路一０
    六號住處飲用酒類後，體內所含酒精濃度分別已超過每公升０˙五八七毫克、０
    ．八四二毫克，均已呈酒醉狀態而不能安全駕駛動力交通工具，竟均不顧公眾之
    安危，依序於九十年七月七日凌晨五時三十五分許、同日凌晨五時四十分許，分
    別駕駛車牌號碼ＧＭ─三一四九號自用小客車、ＦＡ─六八一六號機車，各自沿
    台中縣神岡鄉○○○鄉○道路行駛，迨於同日凌晨五時五十分許 (起訴書誤載為
    同日凌晨五時五分許)，甲○○沿台中縣大雅鄉○○路由社口往雅潭路方向途經
    該路與春亭二街交叉路口，乙○○亦沿同路在對向車道行駛進入交岔路口時，二
    人皆因不勝酒力無法安全操控車輛，致發生碰撞，造成上開汽、機車受損，乙○
    ○並受有左脛腓骨骨折之傷害（甲○○涉犯過失傷害部分業經乙○○撤回告訴）
    。甲○○於肇事後非但未報警救護，並留於現場等候處理，反竟另行起意，不顧
    乙○○安危，即迅速駕車逃逸。嗣警員到場處理時經不詳路人提供甲○○所駕駛
    自小客車車號，由警方查明甲○○身分後於同日上午六時四十分許至甲○○位於
    台中縣神岡鄉○○村○○路廿七之四號住處予以逮捕，並於同日上午六時四十九
    分許，在台中縣大雅鄉清泉綜合醫院，抽血檢測甲○○、乙○○酒精濃度仍分別
    高達每公升一０六．五三毫克、一六一．七一毫克 (換算成呼氣含量為每公升０
    ‧五一毫克、０．七七毫克)，始查悉上情。
二、案經台中縣警察局豐原分局報請台灣台中地方法院檢察署檢察官偵查起訴。
    理  由
甲、有罪部分：
一、訊據被告甲○○、乙○○對於右揭酒後駕車並肇致車禍，被告甲○○並於肇事後
    逸之事實，除被告甲○○否認有何不能安全駕駛之犯行，辯稱：伊不認有為酒醉
    駕車云云外，餘均供承不諱，二人所供互核大致相符，並經證人即至現場處理之
    警員吳樹鴻於偵查中證述屬實，復有清泉綜合醫院特殊檢驗報告單、測試觀察職
    務報告各二紙、台中縣警察局交通事故調查報告表、診斷證明書各一件、照片八
    幀附卷可資佐證。按服用酒類不能安全駕駛動力交通工具之認定，參考德國、美
    國之認定標準，對於酒精濃度呼氣已達每公升○．五五毫克或血液濃度達百分之
    ○．一一以上，肇事率為一般正常人之十倍，應認為已達不能安全駕駛之標準（
    法務部八十八年五月十八日八八年度法檢字第一六六九號函參照）；次按體內酒
    精含量由開始飲酒時的０％，依飲酒量漸漸累積增加，在完成飲酒時體內酒精含
    量達到最高，隨後依代謝率逐漸代謝，至於體內酒精含量倒推計算代謝率，依交
    通部運輸研究所於七十七年八月間針對國人進行實驗研究指出為每小時每公升０
    ．０六二八毫克 (引自陳高村著吐氣中酒精含量倒推計算過程一文)。依被告甲
    ○○、乙○○二人所供，其等於肇事之九十年七月七日淩晨五時五十分許前各已
    駕車行駛約十五分鐘、十分鐘，而清泉綜合醫院係於同日上午六時四十九分抽取
    被告二人血液進行檢測，被告二人酒精濃度測定值分別為每公升一０六．五三毫
    克、一六一．七一毫克 (換算成呼氣含量為每公升０‧五一毫克、０．七七毫克
    ) ，則被告二人自駕車至酒測之時間各相距達一小時十四分鐘、一小時零九分鐘
    ，依前揭國人體內酒精含量之代謝率計算，被告二人於駕車之始體內所含酒精濃
    度應分別已超過每公升０˙五八七毫克、０．八四二毫克 (被告甲○○之計算試
    為：0.51mg/l+0.0628mg/lx1.23hr=0.58745mg/l；被告乙○○之計算試為：
    0.77mg/l+0.0628mg/lx1.15hr=0.84222mg/l )，揆諸前揭說明，被告二人駕車時
    確均已達不能安全駕駛動力交通工具程度，至為灼然。被告甲○○所辯，應係卸
    責之詞，不足採信。因而事證明確，被告二人犯行均堪以認定，應予依法論科。
二、核被告二人所為，均係犯刑法第一百八十五條之三服用酒類致無法安全駕駛動力
    交通工具罪、被告甲○○另犯同法第一百八十五條之四肇事逃逸罪。被告甲○○
    所犯上開二罪間，犯意各別，行為互殊，應予分論併罰。被告甲○○曾於八十九
    年間，因違反水利法案件，經法院判處有期徒刑陸月，緩刑參年確定，現尚在緩
    刑期間，此有台灣高等法院被告全國前案紀錄表及台灣台中地方法院檢察署刑案
    資料查註紀錄表附卷可稽。爰審酌被告二人酒醉後均已不能安全駕駛，仍不顧公
    眾之安危，貿然駕車，被告甲○○並審酌其於肇事後非但未報警救護，反棄受傷
    之被告乙○○於不顧，均應予非難；兼衡及被告二人素行，被告乙○○並因而受
    有上述傷害復未造成他人受傷，其犯罪所生損害尚輕，另被告甲○○已與被害人
    即同案被告乙○○達成和解（有台中縣神岡鄉調解委員會調解書影本可查），犯
    後態度尚稱良好等一切情狀，分別從輕量處如主文所示之刑，且均諭知易科罰金
    之折算標準，被告甲○○部分並定其應執行之刑，以啟自新。
乙、不受理部分：
一、公訴意旨另以：被告甲○○於九十年七月十七日凌晨五時五十分許 (起訴書誤載
    為同日凌晨五時五分許)，酒醉駕駛ＧＭ─三一四九號自小客車，沿台中縣大雅
    鄉○○路，由社口往馬崗厝方向前進，行經該路與春亭街交岔路口時，本應注意
    車前狀況，並隨時採取必要之安全措施，而依當時情形，又無不能注意之情形，
    竟疏未注意，致與告訴人即被告乙○○所騎乘沿台中縣大雅鄉○○路，由馬崗厝
    往社口方向行駛之車牌號碼ＦＡ─六八一六號機車發生碰撞，致告訴人乙○○受
    有左脛腓骨骨折之傷害，因認被告甲○○另涉有刑法第二百八十四條第一項前段
    之過失傷害罪嫌等語。
二、按告訴乃論之罪，其告訴人於第一審辯論終結前，得撤回其告訴；又告訴經撤回
    者，應諭知不受理之判決，刑事訴訟法第二百三十八條第一項、第三百零三條第
    三款分別定有明文。經查本件被告甲○○上開犯行經檢察官以刑法第二百八十四
    條第一項前段之過失傷害罪提起公訴，依同法第二百八十七條前段規定係屬告訴
    乃論之罪，茲據告訴人即被告乙○○於本院審理時當庭撤回告訴（見本院九十年
    十月十四日審理筆錄），依前開規定，爰諭知不受理之判決。
據上論斷，應依刑事訴訟法第二百九十九條第一項前段、第三百零三條第三款，刑法
第一百八十五條之三、第一百八十五條之四、第四十一條第一項前段、第二項、第五
十一條第五款，罰金罰鍰提高標準條例第二條，判決如主文。
中      華      民      國      九十      年      十      月    三十一  日
                                   台灣台中地方法院交通法庭
                                       法  官  劉長宜
右正本證明與原本無異。
如不服本判決，應於判決送達後十日內向本院提出上訴狀，上訴於臺灣高等法院臺中
分院( 須附繕本 )。
                                       書記官
中      華      民      國      九十      年     十一     月     一     日
附錄法條
刑法第一百八十五條之三：服用毒品、麻醉藥品、酒類或其他相類之物，不能安全駕
力交通工具而駕駛者，處一年以下有期徒刑、拘役或三萬元以下罰金。
刑法第一百八十五條之四：
中華民國刑法第一百八十五條之四
駕駛動力交通工具肇事，致人死傷而逃逸者，處六月以上五年以下有期徒刑。


司法院資訊處製作；財團法人民間司法改革基金會備份。
